臺灣臺北地方法院刑事判決　　　　　　　　　　　　　九十一年度易字第八四三號
　　公　訴　人　臺灣臺北地方法院檢察署檢察官
　　被　　　告　乙○○
右列被告因偽造文書案件，經檢察官聲請簡易判決處刑（九十一年度偵字第五八八八
號），丙○刑事庭認不宜以簡易判決處刑，改簽分通常程序審理，判決如左：
    主  文
乙○○連續行使偽造私文書，足以生損害於公眾及他人，累犯，處有期徒刑肆月，如
易科罰金，以佰元折算壹日。
如附表所示文件上偽造之「甲○○」署押共壹佰貳拾捌枚均沒收。
    事  實
一、乙○○前因麻醉藥品管理條例案件，經臺灣板橋地方法院判處有期徒刑六月，如
    易科罰金，以三百元折算一日確定，民國九十年二月五日執行完畢，猶不知悔改
    ，於九十年十月四日十七時許，在臺北市○○區○○街二十號十樓二室，因涉毒
    品危害防制條例罪嫌為警搜索而查獲，為逃避刑責，竟出示其妹甲○○之中華民
    國國民身分證，冒甲○○之名應訊，並基於概括之犯意，先接續於如附表編號一
    警察出示之搜索票上空白處、如附表編號二警察制作之搜索筆錄受搜索人欄、受
    扣押人欄及附表編號三扣押物品目錄表所有人＼持有人＼保管人欄內偽造「甲○
    ○」署名，並按印其指紋於上，表示係甲○○之指紋印，偽造完成後，並交付警
    察人員收持存卷。乙○○復承接上開概括之犯意，於同日十八時許，在臺北市政
    府警察局南港分局內，於如附表編號四之夜間詢問同意書立書人欄上偽造「甲○
    ○」署名，並按捺其指紋於上，表示該同意書其已收受之意，而偽造該私文書，
    並接續於如附表編號五之權利告知書被告之人欄、附表編號六之警詢筆錄、附表
    編號七、八之毒品初步鑑驗報告單涉嫌人簽章欄、附表編號九之記事本空白處、
    附表編號十、十一之毒品照片黏貼紙張空白處、附表編號十二之逮捕通知書空白
    處內偽造「甲○○」之署名，且按印其指紋於上，表示係甲○○之指紋印，偽造
    完成後，交付警察人員以行使。乙○○於翌日即九十年十月五日上午七時許起至
    八時三十分許，又承續前開概括之犯意，在臺北市政府警察局南港分局內，於如
    附表編號十三、十四之同意書立書人欄內偽造「甲○○」署名，並按印其指紋於
    上，表示該同意書其已收受之意，而偽造該私文書，並接續於附表編號十五、十
    六之權利告知書被告之人欄、附表編號十七、十八之警詢筆錄上偽造「甲○○」
    署名，並按印其指紋於上，表示係甲○○之指紋印，偽造完成後，並行使交付警
    察人員。乙○○再於九十年十月五日、十月十九日，承續上開概括之犯意，在臺
    灣臺北地方法院檢察署內檢察官訊問時，連續於如附表編號十九、二十之訊問筆
    錄受訊問人欄偽造「甲○○」署名，並按捺指紋於上，表示係甲○○之指紋印。
    以上行為，均足以生損害於司法調查之正確性，並使甲○○有受追訴之虞而損害
    之。
二、案經臺北市政府警察局南港分局報請臺灣臺北地方法院檢察署檢察官聲請簡易判
    決處刑，丙○刑事庭認不宜以簡易判決處刑，改簽分通常程序審理。
    理  由
一、右揭犯罪事實，業據被告乙○○於丙○審理時坦承不諱，並有內政部警政署刑事
    警察局九十年十二月二十日（九十）刑紋字第二三六一七九號函附指紋卡片影本
    ，及搜索票、搜索筆錄、扣押物品目錄表、權利告知書、同意書、逮捕通知書、
    記事本、警詢筆錄、偵訊筆錄等影本在卷可稽，被告自白與事實相符，本件事證
    明確，被告犯行堪予認定，應依法論科。
二、按被告在附表編號四、十三、十四之同意書上同意人簽章欄、立書人欄上偽造「
    甲○○」之署押於其上，該同意書即含有收據之性質，被告簽收後，並交付於員
    警以行使，顯然於該文書之內容有所主張，足生損害於司法調查之正確性，並使
    甲○○有受追訴之虞，而損害其本人，至被告於附表編號一至三、五至十二、十
    五至二十文件上偽造「甲○○」署押於其上，僅係表示對於員警、檢察官依法施
    以強制處分、詢問、訊問行為及權利告知之知悉，尚無表示製作名義人，及表彰
    一定法律上之用意，是其所為應僅係偽造署押，而無偽造文書之問題。核被告前
    開所為，係犯刑法第二百十六條、第二百十條行使偽造私文書罪。其偽造署押係
    偽造私文書之階段行為，偽造後復持以行使，其偽造私文書之低度行為經行使偽
    造私文書之高度行為所吸收，均不另論罪。公訴人於聲請簡易判決處刑書雖未就
    被告偽造如附表編號一至五、七至十六、十九、二十之署押、私文書部分犯行起
    訴，惟各該部分與已起訴之部分有吸收犯或接續犯之實質上一罪關係及連續犯之
    裁判上一罪關係，均為起訴效力所及，丙○自得併予審理，公訴人亦於丙○審理
    補充陳述上開事實，附此敘明。又被告於九十年十月四日十七時許，在臺北市○
    ○區○○街二十號十樓二室，於如附表編號一至三文件上偽造「甲○○」署押以
    行使；於九十年十月四日十八時許，在臺北市政府警察局南港分局內，於如附表
    編號四至十二文件偽造「甲○○」署押，並偽造如附表編號四之私文書以行使；
    於九十年十月五日上午七時許至八時三十分許，在臺北市政府警察局南港分局內
    ，於如附表編號十三至十八之文件上偽造「甲○○」署押，並偽造如附表編號十
    三、十四之私文書以行使；於九十年十月五日、十月十九日，在臺灣臺北地方法
    院檢察署內，於如附表編十九、二十之文件偽造「甲○○」署押之行為，其於同
    一時間，同一地點之先後各舉動，在時間及空間上均具有密切之關連性，且係侵
    害同一法益，無非係欲達同一逃避行政罰及刑責目的之接續動作，在主觀上顯係
    基於一貫之犯意，核屬接續犯之性質。又被告數行使偽造私文書行為，時間緊接
    ，所犯構成要件相同之罪名，顯係基於概括之犯意反覆為之，為連續犯，應依刑
    法第五十六條論以一罪，並加重其刑。被告前因麻醉藥品管理條例案件，經臺灣
    板橋地方法院判處有期徒刑六月，如易科罰金，以三百元折算一日確定，九十年
    二月五日執行完畢，有臺灣高等法院檢察署刑案紀錄簡覆表在卷可稽，其於有期
    徒刑執行完畢後，五年內再犯本件有期徒刑以上之罪，為累犯，應依刑法第四十
    七條規定，加重其刑，並遞加之。爰審酌被告年輕識淺，犯後坦承犯行，深表悔
    意，且本件危害尚非重大，及其犯罪動機、目的、手段等一切情狀，量處如主文
    所示之刑，並諭知易科罰金之折算標準。
三、如附表所示文件上被告偽造之「甲○○」署押共一百二十八枚，應依刑法第二百
    十九條沒收之。
據上論斷，應依刑事訴訟法第四百五十二條、第二百九十九條第一項前段，刑法第五
十六條、第二百十六條、第二百十條、第四十七條、第四十一條第一項、第二百十九
條，罰金罰鍰提高標準條例第一條前段、第二條，判決如主文。
本案經檢察官黃玉婷到庭執行職務
中      華      民      國    九十一    年      九      月      五      日
                                      臺灣臺北地方法院刑事第八庭
                                          法  官  鄭  佾  瑩
右正本證明與原本無異。
如不服本判決，應於判決送達後十日內向丙○提出上訴狀(應抄附繕本)。告訴人
或被害人如對於本判決不服者，應具備理由請求檢察官上訴，其上訴期間之計算
係以檢察官收受判決正本之日期為準。
                  書記官  何  適  熹
中      華      民      國    九十一    年      九     月      十九    日
附錄法條
刑法第二百十條：
偽造、變造私文書，足以生損害於公眾或他人者，處五年以下有期徒刑。
刑法第二百十六條：
行使第二百十條至第二百十五條之文書者，依偽造、變造文書或登載不實事項或使登
載不實事項之規定處斷。
附表：
 ┌──┬───────────┬────────┬──────────┐
 │編號│  文    件    名    稱│ 欄          位 │ 偽  造  之  署  押 │
 ├──┼───────────┼────────┼──────────┤
 │ 一 │搜索票                │空白處          │甲○○署名壹枚、指印│
 │    │                      │                │壹枚。              │
 ├──┼───────────┼────────┼──────────┤
 │ 二 │搜索筆錄              │受搜索人欄、受扣│甲○○署名貳枚、指印│
 │    │                      │押人欄          │貳枚。              │
 ├──┼───────────┼────────┼──────────┤
 │ 三 │扣押物品目錄表        │所有人＼持有人＼│甲○○署名貳枚、指印│
 │    │                      │保管人欄        │貳枚。              │
 ├──┼───────────┼────────┼──────────┤
 │ 四 │同意書（九十年十月四日│同意人簽章欄    │甲○○署名壹枚、指印│
 │    │十八時）              │                │壹枚。              │
 ├──┼───────────┼────────┼──────────┤
 │ 五 │權利告知書（九十年十月│被告之人欄      │甲○○署壹枚、指印壹│
 │    │四日）           │                │枚。                │
 ├──┼───────────┼────────┼──────────┤
 │ 六 │警局偵訊筆錄（九十年十│被訊問人欄、內文│甲○○署名枚、指印│
 │    │月四日十八時）        │中              │貳枚。              │
 ├──┼───────────┼────────┼──────────┤
 │ 七 │毒品初步鑑驗報告單    │涉嫌人簽章欄    │甲○○署名壹枚、指印│
 │    │（海洛因三包）        │                │壹枚。              │
 ├──┼───────────┼────────┼──────────┤
 │ 八 │毒品初步鑑驗報告單    │涉嫌人簽章欄    │甲○○署名壹枚、指印│
 │    │（安非他命十包）      │                │壹枚。              │
 ├──┼───────────┼────────┼──────────┤
 │ 九 │筆記本影印紙          │空白處          │甲○○署名拾枚、指│
 │    │                      │                │印貳拾玖枚。        │
 ├──┼───────────┼────────┼──────────┤
 │ 十 │黏貼毒品照片紙張      │空白處          │甲○○署名貳枚、指印│
 │    │                      │                │肆枚。              │
 ├──┼───────────┼────────┼──────────┤
 │十一│黏貼毒品照片紙張      │空白處          │甲○○署名貳枚、指印│
 │    │                      │                │肆枚。              │
 ├──┼───────────┼────────┼──────────┤
 │十二│逮捕通知書            │空白處          │甲○○署名壹枚、指印│
 │    │                      │                │貳枚。              │
 ├──┼───────────┼────────┼──────────┤
 │十三│同意書（九十年十月五日│立書人欄        │甲○○署名壹枚、指印│
 │    │七時許）              │                │壹枚。              │
 ├──┼───────────┼────────┼──────────┤
 │十四│同意書（九十年十月五日│立書人欄        │甲○○署名壹枚、指印│
 │    │八時三十分許）        │                │壹枚。              │
 ├──┼───────────┼────────┼──────────┤
 │十五│權利告知書            │被告之人欄      │甲○○署名壹枚、指印│
 │    │                      │                │壹枚。              │
 ├──┼───────────┼────────┼──────────┤
 │十六│權利告知書            │被告之人欄      │甲○○署名壹枚、指印│
 │    │                      │                │壹枚。              │
 ├──┼───────────┼────────┼──────────┤
 │十七│警詢筆錄（九十年十月五│被詢問人欄、內文│甲○○署名壹枚、指印│
 │    │日七時許起製作）      │、紙張接縫處    │壹拾陸枚。          │
 ├──┼───────────┼────────┼──────────┤
 │十八│警詢筆錄（九十年十月五│被詢問人欄、紙張│甲○○署名壹枚、指印│
 │    │日八時三十分許起製作）│接縫處          │枚。              │
 ├──┼───────────┼────────┼──────────┤
 │十九│偵訊筆錄（九十年十月五│被訊問人欄      │甲○○署名壹枚。    │
 │    │日）                  │                │                    │
 ├──┼───────────┼────────┼──────────┤
 │二十│偵訊筆錄（九十年十月十│被訊問人欄      │甲○○署名壹枚。    │
 │    │九日）                │                │                    │
 └──┴───────────┴────────┴──────────┘
